【裁判字號】    97,消債更,140
【裁判日期】    970507
【裁判案由】    更生事件
【裁判全文】
臺灣板橋地方法院民事裁定           97年度消債更字第140號
聲  請  人  甲○○
上列當事人因消費者債務清理事件，聲請更生，本院裁定如下：
    主  文
壹、聲請人應於本裁定送達後十日內，補正下列事項：
一、預納郵務送達費新臺幣貳仟參佰捌拾元（按債務人及債權人
    總人數，以每人10份，每份34元計算）。
二、曾與金融機構協商成立，陳報目前是否仍在履約中。如已未
    履約，應提出：
    (一)協商不成立證明書。
    (二)曾經協商成立之證明書暨因不可歸責於己之事由致履行顯
      有重大困難之證明文件。
三、聲請人聲請前2 年（即自95年5 月3 日起至97年5 月2 日止
    ）之財產變動狀況：包含就不動產、動產所為之所有有償（
    買賣、互易、設定抵押權等）、無償（贈與、第三人清償等
    ）行為所生之財產變動；倘於該段期間曾經取得或喪失不動
    產所有權，應詳為標明不動產之坐落地號、建號及其取得或
    出售之對價（買賣契約等）相關資料。
四、有無雙務契約尚未履行完畢。
五、有無附條件買賣尚未付清價金。
六、財產及收入狀況說明書，應表明至少下列事項，並提出證明
    文件：
  (一)財產目錄：土地及建物最新登記謄本（含他項權利部）、動
    產（含名稱、種類、數量）、銀行存款（含銀行名稱及帳號
    、及至補正日之數額）、股票（含公司、營利事業統一編號
    、主營業所所在地）、保險單（含以本人及配偶、未成年子
    女、父母為要保人或受益人之人壽保單及儲蓄性、投資性保
    單）、事業投資或其他資產在內之所有財產，並其性質及所
    在地；如財產附有擔保權、優先權或其他負擔，應一併表明
    （如抵押權、質權等），並提出該等權利之設定契約書。
  (二)收入數額：聲請前1 年薪資（含本俸、佣金、獎金、津貼、
    年金、保險給付、租金收入、退休金或退休計畫收支款、政
    府補助金、分居或離婚贍養費或其他收入款項在內之所有收
    入款項）。
  (三)必要支出數額：各項必要支出數額之證明文件。另聲請人主
    張就板橋行政執行處，欠稅新臺幣30,163元部份，應提出每
    月支出稅款新臺幣3,000元之證明。
  (四)依法應受聲請人扶養之人：應受扶養人乙○○之最新戶籍謄
    本（記事不得省略）、受扶養人與聲請人間之關係及證據（
    戶籍謄本）、就該扶養義務（指依法應受聲請人扶養之人）
    應分擔之人數及其姓名、與受扶養人之關係，暨聲請人聲請
    前2 年實際支出之扶養金額及其證明文件、應受扶養人乙○
    ○之94年至96年度國稅局財產歸屬資料清單、各類所得清單
    資料。
七、聲請人於聲請前5年之勞工保險投保資料表。
八、無擔保及無優先權債權人依更生程序及依清算程序所得受償
    之總額及其計算方法。
九、聲請人聲請更生前2 年間，可處分所得扣除自己及依法應受
    其扶養者所必要生活費用之數額及其計算方法。
十、依法應受聲請人扶養者所必要生活費用之數額及計算方法。
十一、聲請人及應受扶養人之94年至96年綜合所得稅申報書。
貳、聲請人逾期未補正，即駁回其聲請。
    理  由
一、按聲請更生或清算不合程式或不備其他要件者，法院應以裁
    定駁回之，但其情形可以補正者，法院應定期間先命補正，
    消費者債務清理條例第8 條定有明文。又按聲請更生或清算
    ，徵收聲請費新臺幣1 仟元，郵務送達費及法院人員之差旅
    費不另徵收。但所需費用超過應徵收之聲請費者，其超過部
    份，依實支數計算徵收之。前項所需費用及進行更生或清算
    程序之必要費用，法院得酌定相當金額，定期命聲請人預納
    之，逾期未預納者，除別有規定外，法院得駁回更生或清算
    之聲請，此觀同法第6 條之規定亦明。
二、查本件聲請人具狀聲請更生，惟未提出前開資料到院，爰定
    期命補正，如逾期未補正，則駁回其聲請。
三、依消費者債務清理條例第6 條第3 項、第8 條但書，裁定如
    主文。
中    華    民    國    97    年    5     月    7     日
              民事第一庭    法      官  陳翠琪
上為正本係照原本作成
本件不得抗告
中    華    民    國    97    年    5     月    8     日
                            書  記  官  李瑞芝


司法院資訊處製作；財團法人民間司法改革基金會備份。
